# 经销商价差的核算

提问人：waterkuki 时间：2023-02-07 16:03:03
公司与经销商签订经销商协议，采用经销代理销售：公司与终端客户签订合同，且按销售合同金额全额确认收入，向客户开具销售发票；同时，根据签订的经销协议，公司确认应付经销商价差（终端客户售价与经销商进货价的差额），经销商向公司开具代理费发票。请问：公司对经销商价差部分（终端客户售价与经销商进货价的差额），是冲减收入、还是计入营业成本、或计入销售费用-代理费，哪种方式更为合理呢？

回答人：chenyiwei
从主帖所述信息来看，经销商是代理人，该业务相当于本企业直接向终端客户销售，经销商提供的是居间服务。
因此，本企业作为主要责任人应按向最终客户收取的款项总额确认收入，归属于经销商的收益列入“销售费用——佣金”。